# 请教: 增值税留底税额巨大,在可预见的期间无法抵扣回来,税务和会计上应该如何处理

提问人：ningni1230 时间：2015-06-05 12:24:27
公司业务免税,但由于支付特许权使用费带来的进项税额巨大,按照现行的业务发展和增值税规定, 在可预见的将来无法抵扣, 请问在税务上该如何处理? 在会计上是否应该作为非流动资产,并且计提资产减值准备, 或者其他处理?谢谢.

回答人：chenyiwei
首先应当将增值税进项税额根据税法规定区分为可抵扣和不可抵扣两部分（增值税暂行条例及其实施细则，以及后续的财税[2005]165号文等相关规定中都有计算公式），对不可抵扣部分，应计入所取得的存货、固定资产等资产的价值中。对可抵扣部分，因销项税额不足而导致形成留抵税额的，应将留抵税额按照预计抵扣期限列报为其他流动资产和其他非流动资产，并结合企业的未来经营计划等合理估计在可预见的未来不能获得抵扣的这部分留抵税额，对其计提资产减值准备。

提问人：bibu 救护车 时间：2015-06-11 15:47:37
请问如果计提了资产减值准备后能否转回？（发票可抵扣时间内）

回答人：chenyiwei
这种减值准备可以转回，因为所针对的是货币性债权，所以当导致计提减值准备的因素消失后，减值准备可以转回。